【裁判字號】    94,訴,1803
【裁判日期】    950207
【裁判案由】    偽證
【裁判全文】
臺灣臺北地方法院刑事判決              94年度訴字第1803號
公  訴  人  臺灣臺北地方法院檢察署檢察官
被      告  甲○○
上列被告因偽證案件，經檢察官提起公訴（94年度偵字第21263
號），本院判決如下：
    主    文
甲○○證人，於檢察官偵查時，於案情有重要關係之事項，供前
具結，而為虛偽陳述，處有期徒刑參月。緩刑參年。
    事    實
一、緣甲○○於民國九十三年八月十六日下午某時許，在臺北市
    中山區○○○路二Ｏ號三樓之八之「華音餐廳」與乙○○及
    其他公司同事聚餐，席間乙○○因飲用酒類已達不能安全駕
    駛動力交通工具之程度，甲○○乃於翌日凌晨二時三十分許
    ，自新生高架橋下停車場處，駕駛乙○○所有之車號二Ｃ—
    五九Ｏ六號自小客車欲搭載其返家，惟於回程途中，因乙○
    ○堅持自行駕車，甲○○不得已，只得同意由乙○○駕駛該
    自小客車，其則乘坐於副駕駛座上，嗣於同日凌晨三時許，
    行經同市區○○○路與新生北路口時，為台北市政府警察局
    中山分局交通分隊警員鄭偉國攔檢，並由同分隊警員劉景祥
    對乙○○施以呼氣酒精濃度測試，測試結果呼氣酒精濃度已
    達每公升一點Ｏ四毫克後，由台北市政府警察局中山分局將
    乙○○移送台灣台北地方法院檢察署以九十三年度偵字第一
    四六九六號案件偵辦。詎甲○○明知上情，竟於九十三年十
    月二十九日下午二時十七分許，在台灣台北地方法院檢察署
    第二十二偵查庭，於檢察官訊問時，對於酒後駕車之犯罪行
    為人之案情有重要關係事項，供前具結，仍為虛偽陳述稱：
    「乙○○在華音喝了酒，在華音樓下時，就將車鑰匙交給我
    ，要由我送他回家，乙○○當時坐在我右手邊前座，在新生
    北路靠近南京東路被攔查，我看到在攔查，警察要求我下車
    ，結果乙○○自己也下車與警理論。」云云，而自承其為攔
    檢時實際駕車之人，企圖影響該案之偵查結果。嗣台灣台北
    地方法院檢察署檢察官於九十三年十一月二十六日以乙○○
    涉犯公共危險罪嫌向本院提起公訴，經本院以九十三年度交
    易字第四八五號判決判處乙○○有期徒刑七月（現仍於台灣
    高等法院以九十四年度交上易字第三Ｏ一號案件審理中），
    並以甲○○涉嫌偽證罪，將之移送台灣台北地方法院檢察署
    偵查，經該署檢察官偵查終結向本院提起公訴後，甲○○於
    九十五年一月二十四日本院審理時自承：「剛開始是我開車
    ，後來是因為乙○○酒醉硬要將車子開回去，被警員攔檢前
    確實是由乙○○駕駛汽車」等語，而自白前述偽證犯行。
二、案經台灣台北地方法院檢察署檢察官自動檢舉偵查起訴。
    理    由
一、上開犯罪事實，業據被告於本院審理中自承不諱（參見本院
    九十五年一月二十四日審判筆錄），核與現場查獲員警即證
    人鄭偉國、劉景祥於偵查中結證情節相符（參見九十三年度
    偵字第一四九六九號卷第六八至七五頁、他字卷第九至十七
    頁），並有測試觀察紀錄表、酒精濃度測試報告表、現場相
    片及錄影光碟翻拍相片六幀、台灣台北地方法院檢察署九十
    三年度偵字第一四九六九號案件九十三年十月二十九日訊問
    筆錄及證人結文各一份（參見該偵字卷第十七、二三、七六
    至七九頁及第八三頁、九三至九五頁）、本院九十三年度交
    易字第四八五號判決書一份附卷可稽（參見九十四年度偵字
    第二一二六三號卷第三至六頁），並經本院調取上開案卷核
    閱無誤，前開補強證據已足資擔保被告於本院審理中就上開
    犯罪事實所為任意性自白之真實性，本院自得依被告前述自
    白及各該補強證據認定被告確有為前開偽證之犯行。本件事
    證明確，被告之犯行堪以認定。
二、核被告所為，係犯刑法第一百六十八條偽證罪。其於虛偽陳
    述之乙○○前開被訴公共危險案件判決確定前自白其偽證犯
    行，應依刑法第一百七十二條規定，減輕其刑。爰審酌被告
    前無犯罪前科，素行尚稱良好，於檢察官偵查中為虛偽之證
    述，影響司法公正、妨害司法威信，惟於乙○○前開被訴案
    件判決確定前能自白其犯行，使司法程序因其虛偽陳述而生
    誤判之危險消除暨其於本件審理時尚能坦承犯行，深具悔意
    等一切情狀，本院認全程到庭實行公訴之檢察官於本院審理
    時，向本院對被告具體求處判處有期徒刑三月，要與被告之
    犯行相當，爰依檢察官之具體求刑，量處如主文所示之刑。
    末查，被告前未曾受任何有期徒刑以上刑之宣告，此有臺灣
    高等法院前案紀錄表一份附卷可憑，其經此教訓，自當知所
    勉而無虞再犯，本院綜核各情，認上開有期徒刑之宣告，已
    足策其自訴，所宣告之刑，以暫不執行為適當，併依法諭知
    緩刑三年，用啟向上。
據上論斷，應依刑事訴訟法第二百九十九條第一項前段，刑法第
一百六十八條、第一百七十二條、第七十四條第一款，判決如主
文。
本案經檢察官張智堯到庭執行職務。
中    華    民    國    95    年    2    月     7     日
                  刑事第十三庭  審判長法  官 朱瑞娟
                                      法  官 鍾素鳳
                                      法  官 吳佳薇
上正本證明與原本無異。
如不服本判決，應於判決送達後10日內向本院提出上訴狀（應抄
附繕本）。告訴人或被害人如對於本判決不服者，應具備理由請
求檢察官上訴，其上訴期間之計算係以檢察官收受判決正本之日
期為準。
中    華    民    國    95    年    2     月    8     日
                                      書記官 潘文賢
附錄本案論罪科刑法條全文：
中華民國刑法第168條：
於執行審判職務之公署審判時或於檢察官偵查時，證人、鑑定人
、通譯於案情有重要關係之事項，供前或供後具結，而為虛偽陳
述者，處七年以下有期徒刑。


司法院資訊處製作；財團法人民間司法改革基金會備份。
